【裁判字號】    97,台上,4045
【裁判日期】    970822
【裁判案由】    違反毒品危害防制條例
【裁判全文】
最高法院刑事判決            九十七年度台上字第四０四五號
上  訴  人  甲○○
上列上訴人因違反毒品危害防制條例案件，不服台灣高等法院中
華民國九十七年五月七日第二審判決（九十七年度上訴字第一三
七九號，起訴案號：台灣台北地方法院檢察署九十六年度毒偵字
第三九二五號），提起上訴，本院判決如下：
    主  文
上訴駁回。
    理  由
按刑事訴訟法第三百七十七條規定，上訴於第三審法院，非以判
決違背法令為理由，不得為之。是提起第三審上訴，應以原判決
違背法令為理由，係屬法定要件。如果上訴理由書狀並未依據卷
內訴訟資料，具體指摘原判決不適用何種法則或如何適用不當，
或所指摘原判決違法情事，顯與法律規定得為第三審上訴理由之
違法情形，不相適合時，均應認其上訴為違背法律上之程式，予
以駁回。又不服地方法院之第一審判決而上訴者，應向管轄第二
審之高等法院為之。上訴書狀應敘述具體理由。上訴書狀未敘述
上訴理由者，應於上訴期間屆滿後二十日內補提理由書於原審法
院。逾期未補提者，原審法院應定期間先命補正，刑事訴訟法第
三百六十一條定有明文。又第二審法院認為上訴書狀未敘述理由
或上訴有不合法律上之程式之情形者，應以判決駁回之。但其情
形可以補正而未經原審法院命其補正者，審判長應定期間先命補
正。同法第三百六十七條規定甚明。本件上訴人甲○○因施用第
一級毒品案件，經第一審法院論上訴人以施用第一級毒品，累犯
罪，處有期徒刑壹年貳月。上訴人不服第一審判決，於民國九十
七年三月十三日具狀提起第二審上訴，嗣於同年月二十七日再提
出上訴補充理由狀，其上訴狀及上訴補充理由狀均僅略謂：原審
量刑過重，上訴人犯後表現良好，希能輕判，俾能儘快返家照顧
家中長輩云云，原判決以第一審判決已審酌上訴人係受刑之執行
完畢後，五年內故意再犯本罪，素行不佳，且前有多次施用毒品
犯行，經法院論罪處刑，仍不知悔改，繼續沾染毒品惡習，其施
用行為危害自己非輕，本件犯罪之動機、目的、手段，暨犯後坦
承犯行、態度良好，品行、生活狀況、智識程度等一切情狀，量
處有期徒刑一年二月，並無輕重失衡或違法不當之處，原審因認
其上訴狀並未具體指摘原判決刑之量定如何不當，其上訴顯屬違
背法律上之程式，判決駁回上訴人之第二審上訴，已詳敘其認定
之理由。上訴意旨略謂：上訴人經家人規勸，已決心戒除毒癮，
犯後表現良好，原審量刑過重，希能輕判等語。惟第一審判決已
於量刑時，就上訴人犯後態度良好之情事，加以審酌，並無量刑
過重之違誤情形。上訴意旨妄指為違法，並非適法之第三審上訴
理由。其上訴違背法律上之程式，應予駁回。
據上論結，應依刑事訴訟法第三百九十五條前段，判決如主文。
中    華    民    國  九十七  年    八    月  二十二  日
                      最高法院刑事第三庭
                          審判長法官  林  增  福
                                法官  張  清  埤
                                法官  陳  世  雄
                                法官  蔡  國  在
                                法官  王  居  財
      本件正本證明與原本無異
                                      書  記  官
中    華    民    國  九十七  年    八    月  二十七  日
                                                    Ｒ


司法院資訊處製作；財團法人民間司法改革基金會備份。
